臺灣板橋地方法院民事判決　　　　　　　　　　　　九十一年度訴字第一九二九號
　　原　　　告　台灣新進國際股份有限公司
　　法定代理人　己○○
　　原　　　告　明騰工業股份有限公司
　　法定代理人　癸○○
　　原　　　告　遠東世紀廣場第一期管理委員會
　　法定代理人　庚○○
　　右三人共同
　　訴訟代理人　劉錦隆律師
　　右三人共同
　　複代理人　　楊仲傑律師
　　被　　　告　泓凱工業股份有限公司
　　法定代理人　辛○○
　　訴訟代理人　張勝傑律師
　　　　　　　　林鼎鈞律師
右當事人間請求損害賠償事件，本院判決如左：
    主    文
被告應給付原告台灣新進國際股份有限公司新台幣貳拾肆萬參仟玖佰伍拾貳元，及自
民國九十一年九月五日起至清償日止按年息百分之五計算之利息。
被告應給付原告明騰工業股份有限公司新台幣壹拾萬壹仟陸佰伍拾捌元，及自民國九
十一年九月五日起至清償日止按年息百分之五計算之利息。
被告應給付原告遠東世紀廣場第一期管理委員會新台幣柒拾伍萬元，及自民國九十一
年九月五日起至清償日止按年息百分之五計算之利息。
原告其餘之訴駁回。
訴訟費用由被告負擔百分之二十四，由原告台灣新進國際股份有限公司負擔百分之十
四，原告明騰工業股份有限公司負擔百分之五十九，原告遠東世紀廣場第一期管理委
員會負擔百分之三。
本判決第一項原告台灣新進國際股份有限公司以新台幣捌萬元為被告供擔保後，得假
執行。但被告如以新台幣貳拾肆萬參仟玖佰伍拾貳元為原告台灣新進國際股份有限公
司預供擔保後，得免假執行。
本判決第二項原告明騰工業股份有限公司以新台幣參萬伍仟元為被告供擔保後，得假
執行。但被告如以新台幣壹拾萬壹仟陸佰伍拾捌元為原告明騰工業股份有限公司預供
擔保後，得免假執行。
本判決第三項原告遠東世紀廣場第一期管理委員會以新台幣貳拾伍萬元為被告供擔保
後，得假執行。但被告如以新台幣柒拾伍萬元為原告遠東世紀廣場第一期管理委員會
預供擔保後，得免假執行。
原告其餘假執行之聲請駁回。
    事    實
甲、原告方面：
一、聲明：被告應給付原告台灣新進國際股份有限公司（下稱台灣新進公司）新台幣
    （下同）八十六萬四千零二十二元，原告明騰工業股份有限公司（下稱明騰公司
    ）二百八十一萬八千四百八十一元，原告遠東世紀廣場第一期管理委員會（下稱
    管委會）九十萬七千一百五十三元，及各自起訴狀繕本送達翌日起至清償日止按
    年息百分之五計算之利息，並陳明願供擔保請准宣告假執行。
二、陳述：
    (一)被告係門牌號碼為臺北縣中和市○○路一五○號五樓房屋（位於遠東世紀廣場
      大樓Ｅ棟，下稱前開五樓房屋）之所有權人，出租予原告台灣新進公司，原告
      明騰公司之辦公處所及廠房係設於前開五樓房屋下方即同市○○路一五○號三
      樓（下稱前開三樓房屋），緣民國九十一年七月十三日（週六）凌晨三時，被
      告設置於前開五樓房屋內之室內空調送風機冰水管（下稱系爭冰水管）漏水，
      並滲透至下層原告明騰公司處所及原告遠東世紀廣場第一期管委會所管理之公
      共設施，造成原告台灣新進公司置放前開五樓房屋內之ＣＤ等物品因泡水而毀
      損（明細詳附件一），損失新台幣（下同）八十六萬四千零二十二元，原告明
      騰公司置放前開三樓房屋內之電腦、報表紙、相機鏡頭、電動起子、紙箱、隔
      版、收縮膜、彩盒、相機半成品等物品因泡水而毀損（明細詳附件二），損失
      二百八十一萬八千四百八十一元，並造成管委會所管理之公共設施電梯、保全
      監視器損壞、及壁面花崗石水漬，而支出電梯修理費八十萬三千三百零三元，
      保全監視器修理費一萬八千八百元，花崗石水斑及修護處理費八萬五千零五十
      元。
    (二)按民法第一百九十一條第一項規定：「土地上之建築物或其他工作物所致他人
      權利之損害，由工作物之所有人負賠償責任。但其對於設置或保管並無欠缺或
      損害非因設置或保管有欠缺，或於防止損害之發生已盡相當之注意者，不在此
      限」，其修正理由為「土地上之建築物或其他工作物使他人權利遭受損害時，
      應推定其所有人就設置保管有欠缺，被害人請求損害賠償時，無須負舉證責任
      ，方能獲得週密之保護，」而建築物內部之設備如天花板、電梯、風扇、燈飾
      、門窗、樓梯等，為建築物之從物或成分，其所有人仍應依民法第一百九十一
      條規定負責（孫森焱著：民法債編總論，第二三０頁參照），故原告應只需就
      系爭損害係被告之室內空調送風機冰水管破裂所漏出之水所造成，暨其價值予
      以證明即可，至於被告就其室內空調送風機冰水管之設置或保管既被推定有欠
      缺，原告應無須負舉證責任，亦即原告對本件冰水管破裂之原因應無須舉證。
    (三)按因故意或過失，不法侵害他人之權利者，負損害賠償責任；土地上之建築物
      或其他工作物所致他人權利之損害，由工作物所有人負損害賠償責任，民法第
      一百八十四條第一項及第一百九十一條第一項分別定有明文。又負損害賠償責
      任者，除法律另有規定或契約另有訂定外，應回復他方損害發生前之原狀；不
      法毀損他人之物者，被害人得請求賠償其物因毀損所減少之價值，同法第二百
      十三條第一項、第一百九十六條亦有明文。被告既因其所有系爭房屋內空調送
      風機冰水管設備不當，而造成原告所有或管理之物發生毀損，自應負損害賠償
      責任，而賠償原告毀物之價值或修繕費用。爰依民法第一百八十四條第一項前
      段、第一百九十一條第一項之規定，分別請求被告賠償如訴之聲明所示之金額
      與法定遲延利息。
三、證據：提出檢測費用說明書、檢驗記錄表、發票影本二件、發票影本十二張、用
    料表乙件及發票影本一百四十二張、用料表乙件及發票影本一百五十二張，受損
    物品編號表及發票各一件，照片六張為證，並聲請訊問證人乙○、壬○○、徐台
    芳、丁○○、丙○○。
乙、被告方面：
一、聲明：原告之訴及其假執行之聲請均駁回，並陳明如受不利判決願供擔保請准宣
    告免為假執行。
二、陳述：
    (一)民法第一百九十一條之規定，依其立法理由所載應僅適用於土地上工作物之所
      有人同為自主占有人之情形，如工作物之所有人對該工作物並非自主占有，自
      無從對該工作物為設置、保管，要難令其負擔民法第一百九十一條之責任。本
      件被告業自八十九年四月起將系爭房屋出租予訴外人臺灣新進公司營業使用，
      而未由被告自主占有使用，故被告對該房屋及其室內工作物，並無設置及保管
      之權限，揆諸前揭說明，應無再負民法第一百九十一條所定責任之理。
    (二)被告係於八十九年四月委請綠芫公司裝設系爭房屋室內空調送風機冰水管，自
      裝設完成至本件漏水事件發生時止，歷時逾二年均未發生故障破損情事，尚難
      謂系爭冰水管於建造之初即存有瑕疵，而認被告就系爭冰水管之設置有所欠缺
      。又原告所提出之冰水管接頭，證人甲○○於另案證稱：「事發時的連接是不
      是當初我們安裝的不能確定」等語，可知原告所提出者，要難遽認即為裝設於
      系工作物上之連接頭，且原告對該連接頭係品質不良製造成漏水乙節，亦未舉
      證證明之，遑論得據以認定系爭工作物之設置有瑕疵。
    (三)被告係於裝設空調送風機後，將上開五樓房屋出租與台灣新進公司使用，並於
      租賃契約第八條第一項明定：「房屋係以現狀出租，如有裝潢設備之必要時，
      不得損害原有建築」，第十二條亦約定：「乙方（即原告台灣新進公司）應以
      善良管理人之注意使用租賃標的物，除因天災、地變等不可抗拒之情形外，如
      因乙方之過失致房屋毀損，乙方應負擔全部之損害賠償之責任」，足認被告已
      對工作物實際使用人為適當之保管要求，業善盡前開五樓房屋出租人之善良管
      理人注意責任，殆不得謂對前開五樓房屋之保管有所欠缺。
    (四)依民法第一百九十六條、第二百十三條第一、三項之規定，受害人得向加害人
      請求損害賠償之範圍，應為「物因毀損所減少之價額」或「回復原狀之必要費
      用」，而非該物之「買進價額」。本件原告所主張之損害中，其中機器類及軟
      體、光碟片部分係以該物之進貨價格請求，尚難認等同於該物所受之損害。另
      就原告其他項目之支出費用是否存在，難辨真正，原告亦未舉證證明與被告行
      為間有何相當因果關係，難謂有理由。
    (五)本件所涉漏水之原因，縱可認係因被告之空調送風機冰水管之連接頭鬆脫所致
      者，然依證人甲○○所稱：「正常情況下，如果空調主機關閉，冷水管裡的水
      應該是靜止的，不會再有水補充進來」等語，可知空調送風機冰水管之連接頭
      如有鬆脫，其所溢漏出之水量，亦極為有限，殆不致因而漏淹及原告房屋、財
      物，是原告所受損害與系爭連接頭鬆脫間，難認有相當因果關係。
    (六)按損失之發生或擴大，被害人與有過失者，法院得減輕賠償金額，或免除之，
      民法第二百十七條第一項著有明文。本件縱認原告得請求被告賠償相關損害，
      惟原告台灣新進公司依前述約約定及民法第四百三十二條規定，負有保管維護
      系爭房屋之義務，其未盡保管維護義務，致系爭事故發生，且於保全人員處理
      系爭事故時，不僅拖延許久才派員開門，且拒絕全仕人員撞門之要求，故就損
      害之發生或擴大，亦明顯與有過失，請依前揭規定免除被告之賠償責任。
三、證據：提出裝修合約、公司基本資料查詢結果表各一件為證， 並聲請訊問證人
    甲○○。
丙、本院依職權勘驗現場。
    理    由
一、原告起訴主張：九十一年七月十三日凌晨三時，被告所有前開五樓房屋其內設置
    之空調送風機冰水管漏水，造成承租人原告台灣新進公司置放於前開房屋內之Ｃ
    Ｄ等物品，因泡水而損壞，損失八十六萬四千零二十二元（詳附一件），並滲透
    至前開三樓房屋原告公司明騰公司辦公處所，致原告明騰公司所有之電腦、報表
    紙、紙箱、隔板、收縮膜、彩盒、相機半成品等物品，因泡水而損壞，損失二百
    八十一萬八千四百八十一元（詳附件二），另造成原告遠東世紀廣場第一期管委
    會所管理之公共設施電梯零件損壞，支出修繕費九十萬一千一百五十三元，爰依
    民法第一百八十四條第一項前段、第一百九十一條第一項之規定，請求被告賠償
    如訴之聲明所示之金額與法定遲延利息。
二、被告則以：其自八十九年四月起即將系爭房屋出租予訴外人臺灣新進公司使用，
    並非自主占有人，對該房屋及其室內工作物，已並無設置及保管之權限，應不須
    負民法第一百九十一條所定之責任。且系爭冰水管，自裝設完成至本件漏水事件
    發生時止，歷時逾二年均未發生故障破損情事，尚難認被告之設置有所欠缺；另
    被告於出租時業已要求承租人不得損害原有建築及應以善良管理人之注意義務使
    用租賃標的物，足認被告對系爭房屋之保管並無欠缺可言。又正常情況下，系爭
    冰水管之連接頭縱有鬆脫，所溢漏之水量亦極為有限，不致於淹及原告之房屋、
    財物，故原告所受損害與系爭連接頭鬆脫間，難認有因果關係。此外，本件原告
    未就其所主張之損害負舉證責任，尚難認原告因系爭水管漏水而受有損害，且縱
    令被告應負損害賠償責任，然原告台灣新進公司未依約就租賃物未盡保管與維護
    義務，且於系爭水管漏水時未及時派員至現場處理，就損害之發生與擴大顯有過
    失，依法自應減輕或免除被告之賠償責任云云，資為抗辯。
三、經查原告主張被告係前開五樓房屋之所有權人，並出租於原告台灣新進公司，九
    十一年七月十三日因裝置於前開五樓房屋之室內空調送風機冰水管漏水，造成原
    告台灣新進公司辦公處所積水，並滲漏至原告明騰公司之辦公處所及廠房（即前
    開三樓房屋），並流入原告遠東世紀廣場第一期管理委員會管理之公共設施電梯
    之事實，已據證人壬○○、戊○○到庭證述甚詳，並有租賃契約書一件、現場照
    片七張在卷足憑，且為被告所不爭執，自堪信為真正。
四、原告主張其辦公處所內如附件所示一、二所示之物品及管委會管理之公共設施電
    梯，因系爭水管漏水之緣故而受損，被告應負侵權行為損害賠償責任等語，並提
    出檢測費用說明書、檢驗記錄表、發票、用料表、照片等件為證，並聲請訊問證
    人壬○○、徐台芳，惟為被告所否認，並以前詞置辯。經查：
  (一)按土地上之建築物或其他工作物所致他人權利之損害，由工作物之所有人負賠償
    責任。但其對於設置或保管並無欠缺，或損害非因設置或保管有欠缺，或於防止
    損害之發生，已盡相當之注意者，不在此限，民法第一百九十一條第一項定有明
    文。此項條文於八十八年四月之修正理由謂：「土地上之建築物或其他工作物使
    他人權利遭受損害時，應推定其所有人就設置或保管有欠缺，被害人請求損害賠
    償時，無須負舉證責任，方能獲得週密之保護」等語，亦即被害人僅須證明受損
    害係因該建築物或工作物所致即已足，所有人則必須證明對其設置或保管無欠缺
    ，或於防止損害之發生，已盡相當之注意，或損害非因設置或保管有欠缺所致者
    ，方仍得免負賠償責任（參見修正理由後段）。
  (二)經查依證人戊○○於本院九十二年一月二十二日審理中證稱：「後來有人來開門
    ，我就進去，我就去把小型送風機的關斷閥關掉，其中有一個已經鬆掉，關了也
    沒有用，我就去關總開關」等語，堪信系爭水管之連接頭鬆脫而導致漏水。又系
    爭水管或連接頭自裝設以來雖逾二年均未發生漏水情形云云，然上開設施設立之
    目的即在於容許水流流通，自應長時間承受水流經過之水壓，不能以其二年間未
    發生漏水情形，即逕予推論上開設施之設置或保管無欠缺，被告以系爭水管裝設
    已二年均未發生漏水辯稱其設置或保管無欠缺所辯，尚非可採。
  (三)被告雖辯稱其已將系爭房屋出租予臺灣新進公司，自無民法第一百九十一條第一
    項規定之適用云云，惟所謂自主占有或他主占有係依據占有人是否基於所有之意
    思占有而區分，如對於物以所有之意思而占有，即為自主占有，反之則為他主占
    有；至於其占有之方式為直接占有或係間接占有，並不影響自主占有或他主占有
    之認定。本件被告雖將系爭房屋出租予臺灣新進公司，然依民法第九百四十一條
    之規定，上訴人仍為間接占有人，而上訴人既為系爭房屋之所有人，自係基於所
    有之意思占有系爭房屋，從而上訴人即為系爭房屋之間接自主占有人，臺灣新進
    公司則為直接他主占有人，至為灼然。此外，依民法第四百二十九條規定，租賃
    物之修繕由出租人負擔，出租人為保存租賃物所為之必要行為，承租人不得拒絕
    ，故上訴人雖將系爭房屋出租予臺灣新進公司，但其與臺灣新進公司間所定之租
    賃契約僅為渠等間之約定，非得以此免除上訴人就該房屋內設施所應負之保管、
    維護責任，上訴人僅於租賃契約中要求承租人以善良管理人之注意義務使用系爭
    房屋，卻未能舉證證明其曾定時檢測維修系爭水管，以確定該設施之功能及安全
    性是否完好，顯難認被告已盡相當之注意避免損害發生，亦難認其保管並無欠缺
    。故被告辯稱其非系爭房屋之自主占有人而無民法第一百九十一條第一項規定之
    適用，並無可採。
  (四)查系爭漏水事件係因被告所有前開五樓房屋止水閥鬆脫所造成，已如前述，則原
    告所有物品因漏水所造成之損害與與系爭水管之漏水間即具有因果關係，而系爭
    水管既是上訴人設置於其所有之系爭房屋內，揆諸前述法條之規定，不論是水管
    破裂抑或是水管之連接頭（止水閥）鬆脫，均應推定所有人即被告對系爭水管之
    佾錩雖於另案證稱：「正常情況下，如果空調主機關閉，冷水管裡的水應該是靜
    止的，不會再有水補充進來」等語（見本阢九十一年度訴字第一九四一號民事卷
    宗第二○三頁），然原告所主張之損失確實由系爭漏水事件所造成，縱使該空調
    主機係應關閉而未關閉，僅屬該應關閉空調主機之人與被告應否依共同侵權行為
    規定連帶負損害賠償責任之問題，不能以此認原告所受損害與系爭水管、連接頭
    之設置或保管有欠缺間無相當因果關係，至為灼然。
  (五)被告雖另抗辯：原告台灣新進公司依前述租約約定及民法第四百三十二條規定，
    負有保管維護系爭房屋之義務，其未盡保管維護義務，致系爭故發生，且於保全
    人員處理系爭事故時，不僅拖延許久才派員開門，且拒絕保全人員撞門之要求，
    故縱原告台灣新進公司因系爭事故而受有損害，其就損害之發生或擴大，亦明顯
    與有過失云云。惟查前開五樓房屋係被告所有，雖出租予原告台灣新進公司，然
    參酌民法第四百二十九條規定，仍應由出租人負擔租賃物修繕之義務，原告台灣
    新進公司依前述租約與民法第四百三十二條規定，僅負有保管、維持及保護租賃
    物之義務，租賃物之修繕義務仍不因而轉嫁予原告，是原告台灣新進公司未修繕
    鬆脫之止水閥，並無何過失可言。復查原告台灣新進公司經通知後先後派二人至
    前開房屋五樓，第一位沒有帶鑰匙，另外一位住淡水，拿鑰匙給負責保全工作之
    強固保全股份有限公司安全官壬○○，前後約距四、五十分鐘等情，已據證人壬
    ○○於本院九十一年十二月二十五日審理時證述甚詳，則原告台灣新進公司於第
    一位人員到達漏水現場瞭解狀況後，未及一小時即派第二位人員攜帶鑰匙將前開
    五樓房屋大門打開，已儘速處理前開五樓房屋漏水事宜，並無明顯之不當延滯情
    形衡諸社會一般通念，難認就損害之發生或擴大有何可歸責事由。核被告此部分
    之抗辯，洵無可採。
  (六)綜上所述，被告對其所有之系爭水管之設置或保管有欠缺，且系爭水管因此之漏
    水與原告所主張之損失間，具有相當因果關係，依民法第一百八十四條第一項前
    段、第一百九十一條第一項規定，被告應就系爭水管漏水所造成原告之損害應負
    賠償責任。
五、按負損害賠償責任者，除法律另有規定或契約另有訂定外，應回復他方損害發生
    前之原狀；債權人並得請求支付回復原狀所必要之費用，以代回復原狀，民法第
    二百十三條第一項、第三項分別定有明文。茲分別就原告台灣新進公司、明騰公
    司、遠東世紀廣場第一期管委會請求之各項損害，分項析述之：
  (一)原告台灣新進公司主張：因被告所有前開五樓房屋漏水造成如附件一所示之ＣＤ
    等物品毀損，而損失八十六萬四千零二十二元等語。查原告所有如附件一所示之
    物品經本院於九十二年八月八日至現場履勘結果，ＣＤ以外之物品（包括內箱、
    使用手冊、ＦＤ袋、透明貼紙、不織布、注意貼紙、ＣＤ盒、空白箱、保證書、
    袋、微軟標誌、微軟貼紙、登錄卡）因前開五樓開房漏水，有明顯之水漬情形，
    兩造協議由原告自行處理（詳本院九十二年八月八日勘驗律錄），該部分損失之
    金額總計為二十四萬三千九百五十二元（詳附表一），已據提出受損物品編號表
    及發票影本各一件在卷足憑，是原告台灣新進公司自得請求該部分之損害。至於
    ＣＤ物品是否有損害乙節，兩造互有爭執，原告台灣新進公司主張泡水當日（九
    十一年七月十三日）裝ＣＤ之紙箱（瓦楞紙）都滲水受潮，便把ＣＤ放在棧板上
    待報廢處理，被告則抗辯放在棧板上之ＣＤ無法從外觀上看出有受潮情形，本院
    自現場編號Ｂ－號箱內隨機抽取八片，編號Ｂ－箱內隨機抽取十片，編號Ｂ
    －號箱內隨機抽取二十片，編號Ｂ－號箱內隨機抽取二十片，編號Ｅ－２號
    箱內隨機抽取二十五片，經以本院辦公室電腦讀取結果，均可以微軟視窗系統之
    檔案總管程式讀取ＣＤ上之檔案，且編號Ｅ－２箱內所抽取出之ＣＤ二十五片，
    有白色包裝紙覆蓋於ＣＤ外部，該包裝紙並無水漬情事，業據本院勘驗無訛，而
    原告台灣新進公司復未能舉證ＣＤ部分之產品有何損害，亦未舉證證明ＣＤ片有
    以清洗方式處理之必要，徒以如以清洗方式處理每片需費三十三．四元，較一般
    再製品成本每片僅十元至十六元超出甚多，請求被告賠償每片ＣＤ十至至十六元
    之損害，難認有據，洵無可採。
  (二)原告明騰公司主張：其置放於前開房屋三樓之電腦、報表紙、相機鏡頭、電動起
    子、紙箱、隔版、收縮膜、彩盒、相機半成品等物品，因泡水而損失二百八十一
    萬八千四百八十一元等語，固據提出照片六紙為證。惟查從前開六紙照片中，雖
    僅可明確看出一部電腦主機（即原證十九編號一之照片）及各式報表紙（即原證
    十九編號四之照片）、有遭水淹之情事，至於原證十九編號二、三、五、六照片
    之物品究係附件二示何種品名之物品，原告明騰公司未在照片上標明，難以認定
    究竟何種物品受有水淹之損害及損害之數量，然附件二項次一至五、八至十三所
    示之物品，其中電腦部分係存放公司重要資料或賴以作業之工具，其餘報表紙、
    材料紙箱、紙箱隔板、彩盒及收縮膜等物品，則係極易因水氣而損壞之物品，且
    因價低不高，廠商通常於損壞後即予報廢處理未予保存，是從原告明騰公司所提
    出之六紙照片，堪認其已證明電腦、報表紙、材料紙箱、紙箱隔板、彩盒及收縮
    膜等物品確有遭水淹之損害，但損害金額之證明顯有重大困難，本院依民事訴訟
    法第二百二十二條第二項，審酌原告明騰公司所提出之發票、用料表等證據，及
    該公司確有遭水淹之情事，及其他一切狀況，依所得心證認附件二項次一至五、
    八至十二所示之物品損害之金額為十萬一千六百五十八元（詳附表一）。至於原
    告明騰公司主張Ａ８鏡頭、電動起子、相機半成品受損部分，因前開物品價值較
    高，且受潮後可能僅有跌價損失，未必會造成全損，且廠商通常於受損後仍會將
    產品保存至訴訟終結時止，縱有損失發生，原告就損害數額之證明並無不能證明
    或證明顯有重大困難之情形，原告明騰公司就此部分之損害自應負舉證責任，而
    原告明騰公司並未提出受損之Ａ８鏡頭與電動起子供本院審酌，雖提出附件二項
    次十四、十五之相機半成品供本院審酌，惟僅提出自行抽樣十台檢測，均無法開
    機之檢驗記錄表，未陳報任何具有公信力之鑑定機關供本院送鑑定，被告復否認
    前開檢驗記錄表內容之實質真實性，尚難認原告明騰公司就Ａ８鏡頭、電動起子
    、相機半成品之損害及其數額，已盡舉證責任，是原告明騰公司請求此部分之損
    害，為無理由。
  (三)原告遠東世紀廣場第一期管理委員會因Ｅ棟大樓水管破裂致電梯零件損壞，而委
    請伸瑞企業股份有限公司檢修，計支出修理費用七十五萬元，已據提出伸瑞企業
    股份有限公司出具之統一發票二件在卷足憑，自堪憑信，是原告遠東世紀廣場管
    理委員會在前開範圍內請求被告賠償損失，為有理由，逾此之請求，即屬無據。
六、從而，原告台灣新進公司、明騰公司、遠東世紀廣場第一期管委會本於民法第一
    百八十四條第一項前段、第一百九十一條第一項之規定，分別請求被告給付二十
    四萬三千九百五十二元、十萬一千六百五十八元、七十五萬元，及各自九十一年
    九月五日即起訴狀繕本送達翌日起至清償日止按年息百分之五計算之利息，為有
    理由，應予准許，逾此之請求，即屬無據，應予駁回。又兩造均陳明願供擔保請
    准宣告假執行及免為假執行，就原告勝訴部分，經核並無不合，爰分別酌定相當
    之擔保金額，准許之，至於被告敗訴部分，其假執行之聲請亦失所附麗，應併予
    駁回，
七、本件事證已臻明確，兩造所為之其他主張、陳述並所提之證據，經審酌後，認均
    與本件之結論無礙，爰不一一論述，併予敘明。
八、據上論結，本件原告之訴一部為有理由，一部為無理由，依民事訴訟法第第七十
    九條、第三百九十條第二項、第三百九十二條第二項，判決如主文。
中　　　華　　　民　　　國　　九十三　　年　　　六　　　月　　　卅　　　日
                                臺灣板橋地方法院民事第三庭
                                    法  官  何君豪
右為正本係照原本作成
如對本判決上訴，須於判決送達後廿日內向本院提出上訴狀
中　　　華　　　民　　　國　　九十三　　年　　　六　　　月　　　卅　　　日
                                    書記官  蕭興南
